【裁判字號】    89,交聲,40
【裁判日期】    890523
【裁判案由】    聲明異議
【裁判全文】
臺灣嘉義地方法院交通事件裁定                      八十九年度交聲字第四號
    異  議  人
    即受處分人    甲○○
右列異議人因違反道路交通管理處罰條例案件，對於臺灣省政府交通處公路局嘉義區
監理所於八十九年四月十一日所為之處分（原處分案號：嘉監五違駕字第七○─五六
九八二六號），聲明異議，本院裁定如左：
    主  文
異議駁回。
    理  由
一、按汽車駕駛人，駕駛汽車肇事致人受傷或死亡，應即採取救護或其他必要措施，
    並向警察機關報告，不得駛離；違者吊扣其駕照三個月至六個月；逃逸者吊銷駕
    駛執照，道路交通管理處罰條例第六十二條第一項已明文規定。又汽車駕駛人，
    曾依第六十二條第一項之規定吊銷駕駛執照者，不得考領駕駛執照，同條例第六
    十七條第一項定有明文。
二、本件異議人即受處分人甲○○於民國八十九年二月十三日下午七時二十分許，駕
    駛車牌號碼ＹＫＰ─九七三號重機車，行經嘉北公路一五九線（新港往北港方向
    ）○．六公里處時，應注意減速慢行作隨時停車之準備，及注意車前狀況並隨時
    採取必要之安全措施，竟疏未注意減速慢行，而撞及行人鍾志良，使鍾志良受傷
    ，惟王某未採取救護或其他必要措施，並向警察機關報告，反而逃逸。經主管機
    關即臺灣省政府交通處公路局嘉義區○○○○道路交通管理處罰條例第六十二條
    第一項及第六十七條第一項規定，裁處異議人吊銷駕駛執照，並永久不得考領駕
    駛執照。異議人則聲明異議辯稱：因現場已有一老人蔡清誥幫忙將被害人鍾志良
    扶起，且央請附近店家打電話呼叫救護車前來救護，並請異議人先行返家請母親
    前來處理，待其返回現場時，蔡清誥先生已協助處理妥當，並將被害人送醫治療
    ，故異議人並無肇事逃逸之情事，原裁定機關未予明查，竟吊銷駕駛執照自有未
    當云云。經查被害人鍾志良如何於前揭時、地，遭異議人所騎機車撞及，而受傷
    跌倒不起，嗣異議人騎車肇事後加速逃逸，經民眾記下車牌號碼而報警等事實，
    業據異議人於警訊時坦承不諱，且據報至現場處理之警員陳嘉芳、楊朝景、蔡宗
    和係依據異議人遺留現場之證件，及民眾提供之車牌號碼，而循線查獲異議人之
    人車等情，亦有嘉義縣民雄分局於八十九年四月一日所發嘉民警一字第九四三三
    號函文影本一份附卷可稽，衡之，異議人於八十九年三月七日向嘉義監理所陳情
    之申覆書內，僅呈上調解書影本一份，用以抗辯其行為僅成立「駛離」而非「逃
    逸」，並無述及現場有一老人蔡清誥代為幫忙處理等情，遲至八十九年四月二十
    一日，始於聲明異議狀內，以現場民眾蔡清誥已代為處理為由，證明其無肇事逃
    逸之情事，顯見異議人所辯，應屬事後卸責之詞，委無足採；其於前開時地肇事
    致人受傷後駕車逃逸之違規事實，應堪以認定。原處分機關對異議人前揭違規事
    實依道路交通管理處罰條例第六十二條第一項之規定，裁處吊銷駕駛執照，並依
    同條例第六十七條第一項予以註記不得考領，核無不當。本件異議為無理由，應
    予駁回。
三、據上論斷，應依道路交通管理處罰條例第八十七條第二項、道路交通案件處理辦
    法第十九條，裁定如主文。
中      華      民      國    八十九    年      五      月    二十三    日
                                    臺灣嘉義地方法院交通法庭
                                        法  官  唐  淑  民
右正本證明與原本無異。
如不服本裁定，應於裁定送達後五日內向本院提出抗告狀（應附繕本）。
中      華      民      國    八十九    年      五      月    二十四    日
                                        書記官  林  育  興


司法院資訊處製作；財團法人民間司法改革基金會備份。
